臺灣雲林地方法院刑事判決　　　　　　　 99年度易字第683號
公　訴　人　臺灣雲林地方法院檢察署檢察官
被　　　告　林連
上列被告因公共危險案件，經檢察官提起公訴（99年度調偵字第
27 8號），被告於準備程序就被訴事實為有罪之陳述，經法官告
知簡式審判程序意旨，並聽取當事人之意見後，本院合議庭裁定
由受命法官獨任行簡式審判程序，判決如下：
    主      文
林連犯不能安全駕駛動力交通工具罪，處有期徒刑伍月，如易
科罰金，以新臺幣壹仟元折算壹日。
    事實及理由
一、犯罪事實：
    林連因認李忠林在外散播對其不利之傳言，而心生不滿，
    竟於民國99年1 月7 日晚上7 時許，在其位於雲林縣水林鄉
    大山村大山141 號住處飲用高梁酒後，明知其已因酒醉嚴重
    、意識不清，而達於不能安全駕駛動力交通工具之程度，竟
    仍於同日晚上8 時許，駕駛車號3861-WP 號自用小貨車，前
    往雲林縣水林鄉大山村大山130 之5 號處所，找李忠林理論
    。嗣其與李忠林、葉利發生互毆（所涉傷害部分，均由本
    院另行審結），因而受傷，經送醫急救後，由醫護人員對其
    抽血檢測，測得其血液中酒精濃度達265.2mg/dl（經換算呼
    氣酒精濃度達每公升1.326 毫克），而查悉上情。
二、認定犯罪事實所憑之證據及理由：
  (一)本案被告林連所犯之罪，係死刑、無期徒刑、最輕本刑為
    3 年以上有期徒刑以外之罪，其於準備程序就前揭被訴事實
    為有罪之陳述，經受命法官告知簡式審判程序之旨，並聽取
    其與檢察官之意見後，本院合議庭裁定由受命法官獨任進行
    簡式審判程序，是本案之證據調查，依刑事訴訟法第273 條
    之2 規定，不受同法第159 條第1 項、第161 條之2 、第16
    1 條之3 、第163 條之1 及第164 條至第170 條規定之限制
    ，合先敘明。
  (二)上開犯罪事實，業據被告在警詢時、偵查中及本院審理時均
    坦承不諱。又被告因前開傷害而送醫救治，經抽血測得其血
    液中酒精濃度達265.2mg/dl，換算其呼氣酒精濃度達每公升
    1.326 毫克，此有中國醫藥大學北港附設醫院藥物血中濃度
    檢驗單及刑法第185 條之3 案件測試觀察紀錄表各1 紙在卷
    可參。按88年4 月23日生效施行之刑法第185 條之3 ，將服
    用酒類不能安全駕駛動力交通工具而駕駛者，列於公共危險
    罪處罰，其立法目的，本在藉由抽象危險犯之構成要件，以
    刑罰嚇阻酒後駕車之行為，進而確保用路人之安全，因此，
    並不以對於用路人發生具體實害為要件。又所謂「不能安全
    駕駛動力交通工具」之認定，參考德國、美國之認定標準，
    對於酒精濃度呼氣已達每公升0.55毫克或血液濃度達0.11%
    以上，肇事率為一般正常人之十倍，應認為已達不能安全駕
    駛之標準（法務部88年5 月18日88年度法檢字第1669號函參
    照，見本院卷第72頁）。而被告所測得血液中酒精濃度為26
    5.2mg/dl，換算呼氣中所含酒精濃度高達每公升1.32 6毫克
    ，就人之生理方面，已足以產生視覺反應遲鈍、影像不能集
    中、同時不能看清前方路況及車旁照後鏡等狀況，駕駛能力
    已明顯受有影響，此觀交通部運輸研究所「駕駛人行為反應
    之研究－酒醉駕車對駕駛行為之分析研究」（82年4 月出版
    ）中血液中酒精濃度（指100cc 血液中所含之酒精公克數，
    即g/dl）超過百分之0.15（即百分之0.15至百分之0. 5之間
    ，本案被告血液中酒精濃度為百分之0.265 ），對駕駛能力
    之影響為：視線搖晃、駕駛已進入恍惚狀態、判斷及理解遭
    到扭曲、駕駛不穩定至明（見本院卷第73頁至第75頁）。亦
    與被告於審理時自承其開車時神智已不清楚等語相符（見本
    院卷第69頁），此益徵被告斯時已達不能安全駕駛動力交通
    工具之程度。足認被告之自白與事實相符，應可採信。本件
    事證明確，其犯行堪以認定，應依法論科。
三、論罪科刑之理由：
  (一)核被告所為，係犯刑法第185 條之3 不能安全駕駛動力交通
    工具罪。
  (二)爰審酌被告明知酒精成分對人之意識、控制能力具有不良影
    響，超量飲酒後會導致對週遭事務之辨識及反應能力較平常
    狀況薄弱，竟仍不知謹慎，於飲酒後呼氣酒精濃度達每公升
    1.326 毫克以上之酒醉情況下，猶駕駛車輛行駛於公眾往來
    之道路，顯然漠視自己及公眾生命財產安全，惡性非輕，惟
    念其犯後坦承犯行，並考量其國中肄業之教育程度、生活狀
    況等一切情狀，量處如主文所示之刑，並諭知易科罰金之折
    算標準。
四、應適用之法律：
  (一)刑事訴訟法第273 條之1 第1 項、第299 條第1 項前段。
  (二)刑法第185 條之3 、第41條第1 項前段。
  (三)刑法施行法第1 條之1 第1 項。
本案經檢察官陳詠薇到庭執行職務。
中    華    民    國   100    年    3     月    9     日
                  刑事第七庭  法  官  鍾世芬
以上正本證明與原本無異。
如不服本判決應於收受判決後10日內向本院提出上訴書狀，並應
敘述具體理由；其未敘述上訴理由者，應於上訴期間屆滿後20日
內向本院補提理由書（均須按他造當事人之人數附繕本）。「切
勿逕送上級法院」。
                              書記官  王雪招
中    華    民    國   100    年    3     月    9     日
附錄本案論罪科刑法條全文：
刑法第185 條之3：
服用毒品、麻醉藥品、酒類或其他相類之物，不能安全駕駛動力
交通工具而駕駛者，處1 年以下有期徒刑、拘役或科或併科15萬
元以下罰金。